---
title: "Praca domowa 3"
output:
  html_document: default
  pdf_document: default
---

```{r setup, include=FALSE}
library(dplyr)
library(plotly)
library(DT)
```
# Praca domowa 3
1. [Praca domowa](#Praca domowa)
2. [Analiza zależności](#Analiza zależności)
3. [Wykres zależności](#Wykres zależności)

# Praca domowa <a name="Praca domowa"></a>

Korzystając ze zbioru __USJudgeRatings__ przygotuj dokument taki jak ten. Więcej informacji o zbiorze uzyskasz wpisując ?USJudgeRatings.

# Analiza zależności <a name="Analiza zależności"></a>
Przeanalizujemy zależność między <b>liczbą widzeń sędziów z adwokatami</b>, a oceną adwokatów <b>zasługiwania tych sędziów na pozostanie na stanowisku</b>.


```{r echo = FALSE, message=FALSE, warning=FALSE}

library(dplyr)
USJudgeRatings2 <-USJudgeRatings%>%add_rownames()
USJudgeRatings2<-USJudgeRatings2%>%as_tibble() %>% mutate(count_floor_label = floor(CONT))
USJudgeRatings2<-USJudgeRatings2[c(1,2,14,13)]

USJudgeRatings3 <-select(USJudgeRatings2,"Sędzia"=rowname,"Średnia liczba kontaktoów z adwokatami"=CONT, "Podłoga z liczby kontaków" = count_floor_label,"Zasługiwanie na pozostanie na stanowisku"=RTEN )

datatable(USJudgeRatings3)
```



## Wykres zależności <a name="Wykres zależności"></a>
Poniżej znajduje się wykres zależnośći pomiędzy średnią liczbą widzeń sędziów z adwokatami (zaokrąglaną w dół za pomocą funckji floor()) a oceną przez tych adwokatów, czy sędzia zasługuje na pozostanie na stanowisku.
Warto zwrócić uwagę, że wykres jest zielony, są opisy osi oraz po najechaniu na słupek pojawia się tooltip, który w górnej linii <b>nie</b> zawiera domyślnych nawiasów z parametrami zaznaczonego słupka, np. (1, 2)

```{r echo = FALSE, message=FALSE, warning=FALSE}
USJudgeRatings2 %>%
  mutate(visit_label = c(USJudgeRatings2$count_floor_label) ) %>%
  group_by(visit_label) %>%
  summarize(mean_worth = mean(RTEN),count=n()) %>%
  plot_ly() %>%
  add_bars(
    x = ~visit_label,
    y = ~mean_worth,
    color = I("springgreen4"),
    text = ~paste0(
      "Liczba widzen: ", visit_label,
      "\nSrednie zaslugiwanie: ", mean_worth,
      "\nIlosc spotkan: ",count
    )
                                      
  ) %>%
  layout(
    xaxis = list(title = 'Podłoga z liczby kontaków'),
    yaxis = list(title = 'Zasługiwanie na pozostanie na stanowisku')
  )
  

```


